【裁判字號】    92,訴,263
【裁判日期】    920812
【裁判案由】    違反槍砲彈藥刀械管制條例等
【裁判全文】
臺灣基隆地方法院刑事判決                          九十二年度訴字第二六三號
    公  訴  人  臺灣基隆地方法院檢察署檢察官
    被      告  甲  ○
    選任辯護人  許智勝律師
右列被告因違反槍砲彈藥刀械管制條例等案件，經檢察官提起公訴（九十二年度偵字
第一一四六號），本院判決如左：
    主      文
甲○未經許可寄藏手槍，處有期徒刑伍年貳月，併科罰金新臺幣貳拾萬元，罰金如易
服勞役，以罰金總額與陸個月之日數比例折算，扣案之美國ＣＯＬＴ廠製ＭＫＩＶＳ
ｅｒｉｅｓ八０型口徑０．三八吋制式半自動手槍壹支（含彈匣壹個，槍枝管制編號
：0000000000）沒收；又以其他方法，剝奪人之行動自由，處有期徒刑參
月。應執行有期徒刑伍年肆月，併科罰金新台幣貳拾萬元，罰金如易服勞役，以罰金
總額與陸個月之日數比例折算，扣案之美國ＣＯＬＴ廠製ＭＫＩＶＳｅｒｉｅｓ八０
型口徑０．三八吋制式半自動手槍壹支（含彈匣壹個，槍枝管制編號：000000
0000）沒收。
    事      實
一、甲○明知具有殺傷力之各式槍枝及子彈，非經主管機關許可不得擅自寄藏，竟於
    民國（下同）九十一年十月十三日，在基隆市○○區○○路二十五號，受紀宏昇
    所託，收受具有殺傷力之美國ＣＯＬＴ廠製ＭＫＩＶＳｅｒｉｅｓ八０型口徑０
    ．三八吋制式半自動手槍壹支（含彈匣壹個，槍枝管制編號：00000000
    00）、口徑０．三八吋制式子彈貳顆，並自該日起，基於寄藏之犯意，將上開
    一支制式手槍及子彈藏放於該處，嗣紀宏昇於九十一年十月十五日死亡，即以自
    己所有之意思而持有。九十二年三月十九日晚間，甲○在基隆市○○路、愛四路
    廟口一帶因故丙○○、乙○○與多名不詳姓名少年發生口角爭執，其後甲○即返
    回忠一路二十五號，丙○○、乙○○與多名不詳姓名少年亦尾隨前往理論。甲○
    見對方人多勢眾而恐不敵，遂持上開手槍與子彈，以手槍抵住乙○○之腰部，並
    脅迫其前往四樓辦公室；甲○並基於傷害之故意，持手槍以槍柄搥擊乙○○之頭
    部，造成乙○○頭皮多處受傷。嗣丙○○入內前往尋找乙○○並與甲○理論，甲
    ○亦基於傷害之故意，持手槍向丙○○腿部射擊，造成丙○○左大股貫穿之槍傷
    。嗣後甲○即基於恐嚇與傷害之犯意，除命乙○○、丙○○口中各含一顆子彈使
    致使二人心生畏懼不敢離去外，復命二人不許報警追究，並持棍棒毆打二人身體
    成傷（傷害部分業據乙○○、丙○○撤回告訴）。
二、案經被害人乙○○、丙○○訴由基隆市警察局第一分局報請臺灣基隆地方法院檢
    察署檢察官偵查起訴。
    理      由
一、訊據被告甲○對於右揭寄藏槍枝子彈之犯行，及對於持手槍以槍柄搥擊乙○○之
    頭部，嗣丙○○入內前往尋找乙○○並與甲○理論，甲○亦基於傷害之故意，持
    手槍向丙○○腿部射擊，造成丙○○左大股貫穿之槍傷，甲○即命乙○○、丙○
    ○口中各含一顆子彈使致使二人心生畏懼，復命二人不許報警追究之事實，坦承
    不諱，惟矢口否認有妨害自由之犯行，辯稱：乙○○係自己至伊位於四樓之辦公
    室，伊並未持槍脅迫乙○○上樓云云，惟查，右揭事實，業據被害人乙○○、丙
    ○○指訴綦詳，此外，復有被害人受傷之照片、診斷證明書在卷可按，而前開查
    獲之制式手槍一支（含彈匣一個，槍枝管制編號：0000000000），美
    國ＣＯＬＴ廠製ＭＫＩＶＳｅｒｉｅｓ八０型口徑０．三八吋制式半自動手槍，
    槍號為「三八八二０」，槍管內具六條左旋來復線，機械性能良好，認具殺傷力
    ，另子彈二顆，均係口徑０．三八吋口徑制式子彈，認均具殺傷力，有內政部警
    政署刑事警察局九十二年五月九日刑鑑字第０九二００四七七四０號鑑驗通知書
    乙紙在卷為憑。本件事證已臻明確，被告前開所辯，要屬飾卸諉責之詞，尚無足
    取，渠等此部分犯行均堪以認定，亦應予依法論科。
二、核被告甲○所為，係犯槍砲彈藥刀械管制條例第七條第四項之未經許可寄藏手槍
    罪、同條例第十二條第四項之未經許可寄藏子彈罪；被告未經許可寄藏手槍與未
    經許可寄藏子彈間，為一行為同時觸犯二罪名，為想像競合犯，應從一重之未經
    許可寄藏手槍罪處斷。又被告強押被害人乙○○上樓，又命二人口含子彈不得離
    去及恐嚇二人不得報警之犯行，係犯刑法第三百零二條之妨害自由罪及第三百零
    五條之恐嚇危害安全罪。被告同時對被害人乙○○、丙○○為妨害自由、恐嚇之
    犯行，為一行為同時觸犯二罪名，為想像競合犯，又所犯上開二罪間，有方法結
    果之牽連關係，應從一重之妨害自由罪處斷。另被告甲○所犯槍砲彈藥刀械管制
    條例第七條第四項之未經許可寄藏手槍罪及刑法第三百零二條之妨害自由罪間，
    犯意各別，構成要件互異，應分論併罰。爰審酌被告甲○一時失察，寄藏手槍，
    又在被害人挑之情形下，犯下本案，犯後坦白認錯等一切情狀，量處如主文所示
    之刑，並定其應執行刑，併科罰金部分並諭知如易服勞役以罰金總額與六個月之
    日數比例折算。
三、扣案之美國ＣＯＬＴ廠製ＭＫＩＶＳｅｒｉｅｓ八０型口徑０．三八吋制式半自
    動手槍壹支（含彈匣壹個，槍枝管制編號：0000000000）屬違禁物，
    應依刑法第三十八條第一項第一款宣告沒收之；另子彈二顆，業經試射，爰不另
    為沒收之宣告。
四、公訴意旨略以：被告甲○基於傷害之故意，持手槍以槍柄搥擊乙○○之頭部，造
    成乙○○頭皮多處受傷。嗣丙○○入內前往尋找乙○○並與甲○理論，甲○亦基
    於傷害之故意，持手槍向丙○○腿部射擊，造成丙○○左大股貫穿之槍傷。嗣後
    甲○又持棍棒毆打二人身體成傷，因認被告係犯刑法第二百七十七條第一項之傷
    害罪嫌。
五、按告訴乃論之罪，告訴人於第一審辯論終結前得撤回其告訴，又告訴經撤回者，
    應諭知不受理之判決，刑事訴訟法第二百三十八條第一項、第三百零三條第三款
    定有明文。
六、查本件告訴人乙○○、丙○○告訴被告傷害案件，起訴書認被告係觸犯刑法第二
    百七十七條第一項之罪，依同法第二百八十七條前段之規定，須告訴乃論。茲據
    告訴人乙○○於本院審理中當庭撤回告訴（見本院九十二年七月八日訊問筆錄）
    ，告訴人丙○○具狀撤回告訴，有撤回告訴狀附卷可參，依照首開說明，應諭知
    不受理之判決，惟此部分與前揭有罪部分，有方法結果之牽連關係，屬裁判上一
    罪，爰不另為不受理之宣告，附此敘明。
據上論斷，應依刑事訴訟法第二百九十九條第一項前段，槍砲彈藥刀械管制條例第七
條第四項、第十二條第四項，刑法第十一條前段、第三百零二條、第三百零五條、第
五十五條、第五十一條第五款、第四十二條第三項、第三十八條第一項第一款，判決
如主文。本案經檢察官張樹到庭執行職務。
中      華      民      國      九十二    年      八      月    十二    日
                                      臺灣基隆地方法院刑事第三庭
                                            法  官    齊      潔
右正本證明與原本無異。
對於本件判決如有不服，應於收受送達後十日內，向本院提出上訴書狀，上訴於臺灣
高等法院，並按他造當事人之人數附具繕本。
                    書記官    莊  國  南
中      華      民      國      九十二    年      八      月    十四    日
附錄論罪法條
槍砲彈藥刀械管制條例第七條第四項：
未經許可，持有、寄藏或意圖販賣而陳列第一項所列槍砲、彈藥者，處五年以上有期
徒刑，併科新臺幣一千萬元以下罰金。
槍砲彈藥刀械管制條例第十二條第四項：
未經許可，持有、寄藏或意圖販賣而陳列子彈者，處五年以下有期徒刑，併科新臺幣
三百萬元以下罰金。
刑法第三百零二條：
私行拘禁或以其他非法方法，剝奪人之行動自由者，處五年以下有期徒刑、拘役或三
百元以下罰金。
因而致人於死者，處無期徒刑或七年以上有期徒刑，致重傷者，處三年以上十年以下
有期徒刑。
第一項之未遂犯罰之。
刑法第三百零五條：
以加害生命、身體、自由、名譽、財產之事，恐嚇他人致生危害於安全者，處二年以
下有期徒刑、拘役或三百元以下罰金。


司法院資訊處製作；財團法人民間司法改革基金會備份。
